【裁判字號】    98,上易,146
【裁判日期】    980318
【裁判案由】    毀損
【裁判全文】
臺灣高等法院臺南分院刑事判決         98年度上易字第146號
上  訴  人
即  被  告  甲○○
上列上訴人因毀損案件，不服臺灣臺南地方法院97年度易字第19
30號，中華民國98年1月21日第一審判決（起訴案號：臺灣臺南
地方法院檢察署97年度偵字第12273號），提起上訴，本院判決
如下：
    主  文
上訴駁回。
    理  由
一、按刑事訴訟法第三百六十一條、第三百六十七條規定，不服
    地方法院之第一審判決而提起上訴者，應提出上訴書狀，並
    敘述具體理由，為上訴必備之程式；其所提出之書狀未敘述
    上訴理由，或僅曾以言詞陳述上訴理由者，均應於上訴期間
    屆滿後二十日內補提理由書於第一審法院。第一審法院經形
    式審查，認逾期未補提上訴理由者，應定期間先命補正；逾
    期未補正者，為上訴不合法律上之程式，應以裁定駁回。倘
    已提出上訴理由，但所提非屬具體理由者，則由第二審法院
    以上訴不合法律上之程式，判決駁回。而所謂具體理由，必
    係依據卷內既有訴訟資料或提出新事證，指摘或表明第一審
    判決有何採證認事、用法或量刑等足以影響判決本旨之不當
    或違法，而構成應予撤銷之具體事由，始克當之（例如：依
    憑證據法則具體指出所採證據何以不具證據能力，或依憑卷
    證資料，明確指出所為證據證明力之判斷如何違背經驗、論
    理法則）；倘僅泛言原判決認定事實錯誤、違背法令、量刑
    失之過重或輕縱，而未依上揭意旨指出具體事由，或形式上
    雖已指出具體事由，然該事由縱使屬實，亦不足以認為原判
    決有何不當或違法者（例如：對不具有調查必要性之證據，
    法院未依聲請調查亦未說明理由，或援用證據不當，但除去
    該證據仍應為同一事實之認定），俾與第二審上訴制度在請
    求第二審法院撤銷、變更第一審不當或違法之判決，以實現
    個案救濟之立法目的相契合，並節制濫行上訴（最高法院著
    有九十七年度台上字第八九二號判決可參）。
二、上訴意旨略以：乙○○因將所有之車號Ｓ六－六八七０號自
    小客車，停放在臺南市○○區○○街五四一號上訴人即被告
    甲○○租屋處前，因情緒失控口誤，並無毀損犯行，其砸車
    行為無錄影也無目擊證人，該車是否在停於上開地點前就已
    毀損無人瞭解，乙○○應提出其車停於上開地點前無毀壞之
    證據，且證人黃益茂只有口述證明，無親眼看見，故上訴人
    不服證人說詞，是以證據之證明力尤有必要詳予調查等語。
三、經查：證據之取捨及證據證明力如何，均屬事實審法院得自
    由裁量、判斷之職權，茍其此項裁量、判斷，並不悖乎通常
    一般之人日常生活經驗之定則或論理法則，又於判決內論敘
    其何以作此判斷之心證理由者，即不得任意指摘其為違法。
    而認定犯罪事實所憑之證據，並不以直接證據為限，間接證
    據亦包括在內，審理事實之法院綜合卷內之直接、間接證據
    ，本於推理作用，於通常一般之人均不致有所懷疑，得確信
    其為真實之程度者，即得據之為有罪之認定。本件雖未有錄
    影或目擊證人作為證明被告毀損之直接證據，惟原審以告訴
    人車損情況，砸擊點只有一點，實難掌握其毀損行為之直接
    證據，而憑證人黃益茂於原審之證述與告訴人於偵查中以證
    人身分結證稱伊去開車時，上訴人一直罵伊，伊向他說對不
    起，他回說車子亂停，害他車子不能出入等情，及上訴人即
    被告亦自承有稱車子不移走的話，要把車子拖吊等語，可知
    被告對於告訴人之停車非常不滿，且證人黃益茂亦證述被告
    放話砸車於先，繼而於告訴人開車時仍謾罵不止，概見被告
    當時情緒應甚憤怒，現場復無其他人在場等間接證據，綜合
    印證，本於推理作用，依經驗法則，足可認定告訴人上揭車
    輛被砸係被告所為無誤。是以原審判決既已詳細記載認定被
    告犯罪之證據及理由，從形式上觀察，原判決採證進而認定
    事實，應認無誤，量刑亦無瑕疵或違背法令之情形可言。故
    被告上訴理由顯未具體指摘原判決關於採證認定事實、適用
    法律、量刑等事項，究竟有何違法或不當之情形，其上訴理
    由自非具體，揆諸上開說明，其上訴不符法定上訴程式，爰
    不經言詞辯論逕予駁回。
四、依刑事訴訟法第三百六十七條前段、第三百七十二條，判決
    如主文。
中    華    民    國    98    年    3     月    18    日
                  刑事第三庭    審判長法  官  陳義仲
                                      法  官  蔡勝雄
                                      法  官  蘇清水
以上正本證明與原本無異。
不得上訴。
                                      書記官  蔡蘭櫻
中    華    民    國    98    年    3     月    18    日


司法院資訊處製作；財團法人民間司法改革基金會備份。
